臺灣新竹地方法院刑事判決　　　　　　　93年度簡上字第37號
公　訴　人　臺灣新竹地方法院檢察署檢察官
即 上 訴人
被　　　告　丙○○　男　33歲.
上列上訴人因被告竊盜案件，不服本院竹北簡易庭93年度竹北簡
字第38號，中華民國93年2月23日第一審簡易判決（聲請案號：
93年度偵字第771號）提起上訴，並移送併案審理（93年度偵字
第789號），本院管轄第二審合議庭認不得以簡易判決處刑，改
依通常訴訟程序審理，自為第一審判決如下：
    主  文
原判決撤銷。
丙○○共同連續攜帶兇器竊盜，處有期徒刑柒月。
    事  實
一、丙○○曾有違反麻醉藥品管理條例案件、竊盜罪之前科（均
    未構成累犯）。其基於意圖為自己不法所有之竊盜概括犯意
    ，並與張蕙如（經本院以92年度易字第586號判決判處有期
    徒刑7月，緩刑2年確定）基於竊盜之犯意聯絡，共同於民國
    92 年5月30日中午12時10分許，侵入甲○○位於新竹縣竹北
    市○○街295號之住宅內（侵入住宅部分未據告訴），由丙○○持現場放置而客觀上足以傷害人之生命身體之破壞剪兇
    器1支，先將甲○○所有之紅銅線剪成便於搬運之小段，二
    人再共同竊取該紅銅線及甲○○所有之鋁條，共竊得紅銅線
    重約12.6公斤、鋁條重約20.6公斤（總價值新臺幣《下同》
    1102元），得手後，尚未離開現場，為警當場查獲張蕙如、
    丙○○及不知情之卓興章（另經檢察官為不起訴處分），並
    扣得現場所放置之破壞剪、老虎鉗、美工刀各1支（破壞剪
    等物業經檢察官以係無價值之物處分廢棄，紅銅線、鋁條則
    已發還甲○○），嗣移送至臺灣新竹地方法院檢察署，經檢
    察官命限制住居。詎其不知警惕，復基於同前竊盜概括犯意
    ，於同年8月23日上午11時45分許，侵入乙○○位於新竹縣
    新埔鎮下寮里15鄰104號住處（侵入住宅部分未據告訴），
    將乙○○所有之電烤箱、臉盆、鐵絲網各1個搬上其所駕駛
    之自用小貨車上而竊取之，並接續竊取瓦斯爐具3具時，為
    乙○○發現而報警當場查獲上情（電烤箱、臉盆、鐵絲網、
    瓦斯爐具合計價值6300元，均已發還乙○○）。
二、案經新竹縣警察局竹北分局、新埔分局報告臺灣新竹地方法
    院檢察署檢察官偵查聲請簡易判決處刑並移送併案審理。
    理  由
一、訊據被告丙○○對於上開事實均坦承不諱，並經被害人甲○○、乙○○指述、共同被告張蕙如供述、證人卓興章證述在
    案，及有贓證物品認領保管收據、贓物認領保管單各1紙、
    現場照片8張附卷可稽，以及破壞剪、老虎鉗、美工刀各1支
    扣案為憑（92年度保管字第801號，業經檢察官以係無價值
    之物處分廢棄），是被告自白與事實相符，堪以採信，本件
    事證明確，被告犯行洵堪認定，應依法論科。
二、按被告用以行竊之破壞剪客觀上足以傷害人之生命身體，屬
    兇器無疑。核被告所為係犯刑法第320條第1項之竊盜罪、同
    法第321條第1項第3款之攜帶兇器竊盜罪。被告就攜帶兇器
    竊盜犯行，與張蕙如有犯意聯絡及行為分擔，應論以共同正
    犯，被告所犯2次竊盜犯行，時間緊接，觸犯基本構成要件
    相同之罪名，顯係基於概括犯意為之，應依連續犯之規定論
    以一情節較重之攜帶兇器加重竊盜罪，並加重其刑。原審據
    以論罪科刑固非無見，然被告除聲請簡易判決處刑書所載竊
    取被害人乙○○財物部分之犯行外，尚犯有以臺灣新竹地方
    法院檢察署93年度偵字第798號移送併案審理之加重竊盜犯
    行，此部分與聲請部分為連續犯之裁判上一罪關係，業如前
    述，為起訴效力所及，本院應併予審理，原審未及審酌，上
    訴人以此提起上訴為有理由，另被告行竊被害人乙○○該次
    ，被告雖有侵入住宅，然被害人乙○○並未提出告訴，且檢
    察官亦未就侵入住宅部分起訴，是侵入住宅部分既未據告訴
    ，亦未經起訴，原審誤認侵入住宅部分已有告訴而擴張審理
    範圍，並引用刑法第306條第1項，即有未恰，應由本院將原
    判決撤銷改判。爰審酌被告素行不佳，有臺灣高等法院被告
    全國前案紀錄表1份在卷為憑，本件竊盜次數為2次，所竊財
    物價值不高，犯罪後坦承犯行，態度良好，其輕度肢障，領
    有身心障礙手冊（詳92年度核退字第1062號卷第9頁）等一
    切情狀，量處如主文所示之刑，以資懲儆。
三、本件被告所犯竊盜犯行，雖經檢察官聲請以簡易判決處刑，
    並經本院竹北簡易庭以93年度竹北簡字第38號簡易判決在案
    ，惟經本院管轄第二審合議庭認應諭知有期徒刑7月，係屬
    不得易科罰金之判決，是不得以簡易判決處刑，應依刑事訴
    訟法第452條規定，改依通常訴訟程序審理，並自為第一審
    判決，附此敘明。
四、據上論斷，應依刑事訴訟法第452條、第455條之1第1項、第
    3項、第369條第1項前段、第2項、第364條、第299條第1項
    前段，刑法第28條、第56條、第321條第1項第3款，判決如
    主文。
本案經檢察官丁○○到庭執行職務。
中　　華　　民　　國　　94　　年　　4 　　月　　11　　日
                  刑事第三庭審判長法  官  汪銘欽
                                  法  官  楊麗文
                                  法  官  黃美盈
如不服本判決，應於判決送達後10日內向本院提出上訴狀 (應附
繕本)，上訴於臺灣高等法院。
以上正本證明與原本無異。
中　　華　　民　　國　　94　　年　　4　　月　　 11　　日
                                  書記官  吳尚文
附錄本案論罪科刑法條
刑法第321條
犯竊盜罪而有左列情形之一者，處六月以上、五年以下有期徒刑
：
一  於夜間侵入住宅或有人居住之建築物、船艦或隱匿其內而犯
    之者。
二  毀越門扇、牆垣或其他安全設備而犯之者。
三  攜帶兇器而犯之者。
四  結夥三人以上而犯之者。
五  乘火災、水災或其他災害之際而犯之者。
六  在車站或埠頭而犯之者。
前項之未遂犯罰之。
